---
output: github_document
---

<!-- README.md is generated from README.Rmd. Please edit that file -->

```{r, include = FALSE}
knitr::opts_chunk$set(
  collapse = TRUE,
  comment = "#>",
  fig.path = "man/figures/README-",
  out.width = "100%"
)
```

# {shinygouv}

Le package {shinygouv} permet d'utiliser le [`Système de Design de l'Etat` (DSFR)](https://www.systeme-de-design.gouv.fr/) dans vos applications Shiny.  

Il s'installe depuis github :

```{r}
# install.packages("remotes")
remotes::install_github("spyrales/shinygouv")
```


# Comment utiliser le package

Le package s'utilise comme {shiny}. Voici un exemple minimaliste pour la partie UI:

```{r, eval=FALSE}
library(shiny)
library(shinygouv)
app_ui <- fluidPage_dsfr(
  header = header_dsfr(
        intitule = span("D\u00e9mo", br(), "de", br(), "{shinygouv}"),
        nom_site_service = "Bienvenue sur l\'application de d\u00e9monstration de {shinygouv}",
        baseline = "https://github.com/spyrales/shinygouv"
      ),
  title = "Exemple",
  fluidRow_dsfr(
    column_dsfr(
      0,
      fileInput("file1", "Ajouter des fichiers", accept = ".csv")
    )
  )
)
shinyApp(
  ui = app_ui,
  server = function(input, output) {
  }
)
```


# Visualiser une application de démonstration comprenant les composants déjà implémentés:

[shinygouv-demo](https://ssm-ecologie.shinyapps.io/shinygouv-demo/)
[shinygouv-demo version de dev](https://ssm-ecologie.shinyapps.io/shinygouv-demo-dev/)

# Contribuer au développement du package

Voir les vignettes à l'intention des développeurs du  [site de présentation du packages et de ses fonctions](https://spyrales.github.io/shinygouv/articles/index.html)

# Code of Conduct

Notez svp qu'un Code de conduite ([Contributor Code of Conduct](https://spyrales.github.io/shinygouv/CODE_OF_CONDUCT.html)) encadre la participation au projet {shinygouv}. 

En contribuant à ce projet, vous acceptez de le respecter.
