---
output: github_document
---

<!-- README.md is generated from README.Rmd. Please edit that file -->

```{r, include = FALSE}
knitr::opts_chunk$set(
  collapse = TRUE,
  comment = "#>",
  fig.path = "man/figures/README-",
  out.width = "100%"
)
```

# {shinygouv}

Le package {shinygouv} permet d'utiliser le template existant pour le `Système de Design de l'Etat` (DSFR) dans vos applications Shiny.

# Comment utiliser le package

Le package s'utilise comme {shiny}. Voici un exemple minimaliste pour la partie UI:

```{r, eval=FALSE}
library(shiny)
library(shinygouv)
app_ui <- fluidPage_dsfr(
  header = header_dsfr(
        intitule = span("D\u00e9mo", br(), "de", br(), "{shinygouv}"),
        nom_site_service = "Bienvenue sur l\'application de d\u00e9monstration de {shinygouv}",
        baseline = "https://github.com/spyrales/shinygouv"
      ),
  title = "Exemple",
  fluidRow_dsfr(
    column_dsfr(
      0,
      fileInput("file1", "Ajouter des fichiers", accept = ".csv")
    )
  )
)
shinyApp(
  ui = app_ui,
  server = function(input, output) {
  }
)
```


# Visualiser un application de démonstration comprenant les composants déjà implémentés:

[shinygouv-demo](https://ssm-ecologie.shinyapps.io/shinygouv-demo/)

# Contribuer au développement du package

Voir le README du dossier [documentation](dev/documentation)

# Code of Conduct

Please note that the {shinygouv} project is released with a Contributor Code of Conduct. By contributing to this project, you agree to abide by its terms.
