---
output: github_document
---

<!-- README.md is generated from README.Rmd. Please edit that file -->

```{r, include = FALSE}
knitr::opts_chunk$set(
  collapse = TRUE,
  comment = "#>",
  fig.path = "man/figures/README-",
  out.width = "100%"
)
```

# {shinygouv}

Le package {shinygouv} permet d'utiliser le [`Système de Design de l'Etat` (DSFR)](https://www.systeme-de-design.gouv.fr/) dans vos applications Shiny.

# Comment utiliser le package

Le package s'utilise comme {shiny}. Voici un exemple minimaliste pour la partie UI:

```{r, eval=FALSE}
library(shiny)
library(shinygouv)

app_ui <- fluidPage_dsfr(
  header = header_dsfr(
    intitule = "Intitule",
    officiel = "Officiel",
    nom_site_service = "Nom du site / service",
    baseline = "baseline - precisions sur l organisation",
    class = "fr-m-1w"
  ),
  title = "Exemple",
  fluidRow_dsfr(
    column_dsfr(0,
                shiny::p("Exemple colonne"))
  )
)
```

# Visualiser une application de démonstration comprenant les composants déjà implémentés:

[shinygouv-demo](https://ssm-ecologie.shinyapps.io/shinygouv-demo/)
[shinygouv-demo](https://ssm-ecologie.shinyapps.io/shinygouv-demo/)

# Contribuer au développement du package 

Voir les [vignettes à l'intention des développeurs](https://spyrales.github.io/shinygouv/articles/index.html).

# Code de conduite

Notez svp qu'un Code de conduite ([Contributor Code of Conduct](https://spyrales.github.io/shinygouv/CODE_OF_CONDUCT.html)) encadre la participation au projet {shinygouv}. 

En contribuant à ce projet, vous acceptez de le respecter.
