---
title: "flat_convert_to_dsfr.Rmd empty"
output: html_document
editor_options: 
  chunk_output_type: console
---

```{r development, include=FALSE}
library(testthat)
```

```{r development-load}
# Load already included functions if relevant
pkgload::load_all(export_all = FALSE)
```


```{r function-convert_file_to_dsfr}
#' convert_file_to_dsfr 
#' 
#' Remplace dans un fichier les composants shiny par les composants dsfr deja implementes
#' 
#' @param file le fichier a modifier avec son chemin complet
#' @param tab_corresp la table de correspondance comportant 2 colonnes (composant_shiny, composant_dsfr)
#' @importFrom glue glue
#' @importFrom purrr reduce2
#' @importFrom stringr str_replace_all
#' @importFrom utils file_test
#' 
#' @return un fichier
convert_file_to_dsfr <- function(file, tab_corresp){

    #verifie que c'est bien un fichier et non un dossier
  if (isTRUE(file_test("-f", file))){
      
    message(glue::glue("scan {file}")) 
    file_read <- readLines(file) 
    file_convert <- purrr::reduce2(
                      paste0(tab_corresp$composant_shiny,"\\("), 
                      paste0(tab_corresp$composant_dsfr,"\\("),
                      .init = file_read,
                      stringr::str_replace_all)  
    writeLines(file_convert, con = file)
    
  }
  return(NULL)
}

```

```{r tests-convert_file_to_dsfr}
test_that("convert_file_to_dsfr works", {

library(tibble)
  
mydir <- tempfile(pattern = "app")
dir.create(mydir)
golem::create_golem(
  mydir,
  overwrite = TRUE,
  open = FALSE
)

table_passage <- tibble(composant_shiny = c("actionButton","fluidPage"),
                        composant_dsfr = c("actionButton_dsfr","fluidPage_dsfr"))

fichier <- file.path(mydir,"R", "app_ui.R")
convert_file_to_dsfr(file = fichier, table_passage) 
fichier_transform <- readLines(fichier)

  #' @description le fluidPage de shiny a bien ete remplace

  expect_false(any(stringr::str_detect(fichier_transform, pattern = "fluidPage\\(")))
  
})
```

# convert_to_dsfr

La fonction convertit tous les composants shiny présents dans les fichiers du dossier "R/" d'une application shiny, en composant dsfr, si et seulement si ceux ci ont été implémentés dans la {version} définie en paramètre.

## Table de correspondance

Elle se base alors sur la table de correspondance des composants implémentés :

Par exemple pour la version "1.7.2" (`v1.7.2/table_correspondance_shiny_dsfr.csv`)

```{r, echo = FALSE, message = FALSE}
DT::datatable(
  tab_corresp <- system.file("v1.7.2/table_correspondance_shiny_dsfr.csv", package = "shinygouv") %>%
    readr::read_csv2()
)
```

## Dépendances

De plus, elle ajoute la dépendance au package {shinygouv} dans le fichier `app_ui.R`

## Conversion

Pour cela, il suffit de lancer dans votre projet contenant l'application shiny: 

```{r, eval = FALSE}
convert_to_dsfr(version = "1.7.2")
```

Si l'ensemble des scripts `.R` de votre application ne se trouve pas dans un dossier "R/" a la racine de votre projet, vous pouvez passer en argument le `path` du dossier contenant l'ensemble de ces fichiers. 
Comme par exemple: 

```{r, eval = FALSE}
convert_to_dsfr(path = "le_chemin_de_mon_application", version = "1.7.2")
```

*Attention*, dans le cadre d'une application hors {golem}, vous devrez ajouter la dépendance à {shinygouv} pour que votre application puisse utiliser les composants dsfr

```{r function-convert_to_dsfr}
#' convert_to_dsfr 
#' 
#' permet de convertir une application shiny en une application shiny suivant le DSFR
#' 
#' @param path le chemin du dossier sur lequel faire la conversion, par defaut "R/"
#' @param version le numero de version du dsfr a utiliser, par exemple "1.7.2"
#' @importFrom purrr map
#' @importFrom readr read_csv2
#' @importFrom glue glue
#' @importFrom stringr  str_which
#' @return des fichiers modifies
#' 
#' @export
convert_to_dsfr <- function(path = "R/", version){
  
chem <- glue::glue("v{version}/table_correspondance_shiny_dsfr.csv")

  if (is.null(version)){
    stop("Merci de preciser le numero de version a utiliser")
  }
   
  if (!file.exists(
    system.file(chem, package = "shinygouv"))){
    stop(glue::glue("Le dossier 'v{version}' n existe pas"))
  }
  
  chemin_tab_corresp <- system.file(chem, package = "shinygouv")

  if (chemin_tab_corresp == ""){
    stop(glue::glue("Le fichier 'v{version}/table_correspondance_shiny_dsfr.csv' n existe pas"))
  }
  
  tab_corresp <- readr::read_csv2(chemin_tab_corresp)
  tab_corresp <- tab_corresp[!is.na(tab_corresp[["composant_shiny"]]),]
    
  # recuperation de la table de correspondance
  fic <- list.files(path = path, full.names = TRUE)
  
  res <- purrr::map(.x = fic,
      ~convert_file_to_dsfr(.x,
                            tab_corresp )
  )

  # ajout de la dependance a app_ui.R si il existe
  if (file.exists(file.path(path,"app_ui.R"))){
        file_read <- readLines(file.path(path,"app_ui.R")) 
        local <- stringr::str_which(string = file_read, pattern = "@import shiny") 
        for ( i in local){ 
          file_read <- append(file_read, "#' @import shinygouv", after=i)
        }
        message("la dependance a shinygouv a ete ajoute dans app_ui.R")
        writeLines(file_read, con = file.path(path,"app_ui.R"))
  }
  
  return("Conversion terminee")
  
}
```

```{r examples-convert_to_dsfr}
mydir <- tempfile(pattern = "app")
dir.create(mydir)
golem::create_golem(
  mydir,
  overwrite = TRUE,
  open = FALSE
)
convert_to_dsfr(path = file.path(mydir, "R"), version = "1.7.2")
```

```{r tests-convert_to_dsfr}
test_that("convert_to_dsfr works", {
  
library(tibble)
  
mydir <- tempfile(pattern = "app")
dir.create(mydir)
golem::create_golem(
  mydir,
  overwrite = TRUE,
  open = FALSE
)

file.copy(from = file.path(mydir,"R", "app_ui.R"), 
          to = file.path(mydir,"R", "module_ui.R"))

#' @description Retourne une erreur si le numero de version est NULL
  expect_error(convert_to_dsfr(path = file.path(mydir,"R"), version = NULL))

#' @description Retourne une erreur si le tableau de correspondance n'existe pas pour la version specifiee
  expect_error(convert_to_dsfr(path = file.path(mydir,"R"), version = "A.A.A.A"), msg ="Le dossier 'vA.A.A.A' n'existe pas") 
  
convert_to_dsfr(path = file.path(mydir,"R"), version = "1.7.2")  
app_ui <- readLines(file.path(mydir,"R","app_ui.R"))

#' @description la dependance a shinygouv a ete ajoute a app_ui.R
  expect_true(any(stringr::str_detect(string = app_ui,pattern = "@import shinygouv")))
})
```

# Connaître la version du dsfr actuelle
    
Pour savoir quelle version du dsfr est utilisée dans votre installation de {shinygouv}, vous pouvez exécuter `get_dsfr_version()`
    
```{r function-get_dsfr_version}
#' Recuperer la version du dsfr de 'shinygouv'
#' 
#' @return Character. Numero de version
#' 
#' @export
get_dsfr_version <- function(){
    utils::packageDescription(pkg = 'shinygouv')[["VersionDsfr"]]
}
```
  
```{r example-get_dsfr_version}
get_dsfr_version()
```
  
```{r tests-get_dsfr_version}
test_that("get_dsfr_version works", {
  expect_true(inherits(get_dsfr_version, "function")) 
  # A changer a chaque fois que 'shinygouv' met a jour le dsfr
  expect_equal(get_dsfr_version(), "1.7.2")
})
```
  
```{r development-inflate, eval=FALSE}
# Run but keep eval=FALSE to avoid infinite loop
# Execute in the console directly
fusen::inflate(flat_file = "dev/flat_convert_to_dsfr.Rmd", vignette_name = "Convertir une app shiny en app shiny dsfr")
```

