---
title: "Comment demarrer une nouvelle application shiny dsfr"
output: rmarkdown::html_vignette
vignette: >
  %\VignetteIndexEntry{B-comment-demarrer-une-nouvelle-application-shiny-dsfr}
  %\VignetteEngine{knitr::rmarkdown}
  %\VignetteEncoding{UTF-8}
---

```{r, include = FALSE}
knitr::opts_chunk$set(
  collapse = TRUE,
  comment = "#>",
  eval = FALSE
)
```

```{r setup}
library(shinygouv)
```

## Les étapes pour commencer une nouvelle application shiny dsfr

#### Créer une application golem minimale

{golem} est un package R destiné à la création d'applications Shiny.


```{r eval = FALSE}
install.packages("golem")
```

+  New project > New directory > Package for Shiny App using {golem}

Pour plus d'information, veuillez consulter la documentation de [golem](https://thinkr-open.github.io/golem/articles/a_start.html)


#### Convertir cette application pour qu'elle suive le Système de Design de l'État.

L'application minimale {golem} ne possède qu'un `fluidPage`.

Une fonction a été développée pour convertir votre application, soit tous les scripts R du dossier `R`, en précisant la version du dsfr que vous souhaitez utiliser.
Depuis votre projet, lancer:


```{r eval = FALSE}
convert_to_dsfr()
```

Pour plus d'information, veuillez consulter la documentation de cette fonction `convert_to_dsfr()`



#### Le cas d'une application hors golem

Dans le cas d'une nouvelle application créée sans le package {golem}, il sera nécessaire de préciser le dossier comprenant les scripts `.R` de l'application.
Par exemple:


```{r eval = FALSE}
convert_to_dsfr(path = "lechemindemonapplication")
```

La dépendance au package {shinygouv} ne sera quant à elle pas prise en compte par la fonction `convert_to_dsfr()` et devra être effectuée manuellement dans les scripts en y ajoutant l'une des 2 possibilités suivantes (en fonction du mode développement utilisé):
- `library(shinygouv)`
- `@import shinygouv`


#### Utiliser d'autres composants dsfr

Pour toute utilisation de composants dsfr, il est nécessaire de se référer à la documentation afin d'en connaitre les paramètres possibles.

La liste des composants déjà implémentés est disponible dans le package, selon la version du dsfr souhaitée:

- Par exemple pour la version "1.9.3" ([v1.9.3/table_correspondance_shiny_dsfr.csv](https://github.com/spyrales/shinygouv/blob/main/inst/v1.9.3/table_correspondance_shiny_dsfr.csv))


```{r echo = FALSE, message = FALSE}
read.csv2(system.file("v1.9.3/table_correspondance_shiny_dsfr.csv", package = "shinygouv"))[, "composant_dsfr", drop = FALSE] %>%
  knitr::kable()
```

#### Les régles d'usage du DSFR

Toutes les règles d'usage de la charte graphique du Système de Design de l'État sont disponibles [https://www.systeme-de-design.gouv.fr/comment-utiliser-le-dsfr](https://www.systeme-de-design.gouv.fr/comment-utiliser-le-dsfr)


