---
title: "Comment faire un composant shiny"
output: github_document
vignette: >
  %\VignetteIndexEntry{Dev-B-comment-faire-un-composant-shiny}
  %\VignetteEngine{knitr::rmarkdown}
  %\VignetteEncoding{UTF-8}
---

```{r, include = FALSE}
knitr::opts_chunk$set(
  collapse = TRUE,
  comment = "#>",
  eval = FALSE
)
```

```{r setup}
library(shinygouv)
```

<style>
blockquote{
  font-size: 1.5rem;
}
</style>

Si vous êtes sur le développement d'un nouveau composant, il faut s'assurer de la version du dsfr utilisé actuellement :


```{r}
desc::desc_get("VersionDsfr")
```

Vous devriez trouver un dossier dans "inst/" avec le bon numéro de version. Si ce n'est pas le cas, suivre la vignette [Montee en version du dsfr : trouver les fichiers CSS et JS](Dev-C-montee-en-version-du-dsfr-trouver-les-fichiers-css-et-js.md).

Si vous êtes sur une montée de version, les dossiers devraient déjà être prêts.


## Développement d'un composant avec interaction shiny

Pour expliquer le workflow de ce package, nous allons détailler comment développer le futur `actionButton()`.

_Ici nous prenons l'exemple d'un composant développé pour la version 1.7.2 du dsfr._


#### Première étape

- Copier dans le dossier `inst/v1.7.2/composant` le template html du bouton pour dsfr
  - Se rendre sur <https://www.systeme-de-design.gouv.fr/elements-d-interface/composants/bouton/>
  - Enregistrer le code html par défaut du bouton dans un fichier `inst/v1.7.2/composant/bouton.html`
  
```
<button class="fr-btn">Label bouton</button>
```


#### Deuxième étape

- Modifier le code html pour mettre les paramètres nécessaires à son bon fonctionnement dans {shiny}
  - Ajouter un `id` pour le futur `inputId`
  - Ajouter la classe permettant de déclencher l’évènement côté {shiny}
  - Ajouter/Remplacer aussi les autres paramètres nécessaires à la personnalisation du composant
  
Après retravail sur le composant `actionButton()`, voici son template html:

```
<button id={{inputId}} class="fr-btn action-button {{class}}">{{label}}</button>
```


##### Exemple avec le `actionButton()`

Dans notre cas, nous traitons le `actionButton()` et la classe a ajouter est `action-button`.  
Comment savoir ?  

Le plus simple est d'exécuter la fonction de l'input dans shiny dans la console:

```{r eval = FALSE}
shiny::actionButton("test", "test")
```

```
`<button id="test" type="button" class="btn btn-default action-button">test</button>`
```

On observe alors que dans "class" nous avons des classes liées à bootstrap `btn-*` et une classe à part `action-button`. C'est souvent cette classe qui permet de déclencher l'évenement coté server. Si cela n'est pas suffisant, il faudra chercher dans le code du package {shiny}. Le code se trouve [ici](https://github.com/rstudio/shiny/tree/main/srcts/src/bindings/input) et en ouvrant le fichier `.ts` vous trouverez alors un endroit ou on recherche la classe qui active l'input :
```
  find(scope: HTMLElement): JQuery<HTMLElement> {
    return $(scope).find(".action-button");
  }
```


#### Troisième étape

- Créer la fonction qui permettra d'utiliser ce nouveau bouton.
  - Copier coller le flat se trouvant dans [dev/flat_composants/flat_new_one.Rmd](https://github.com/spyrales/shinygouv/blob/main/dev/flat_composants/flat_new_one.Rmd) dans
  `dev/flat_composants/` et le renommer "flat_nom_du_composant_shiny.Rmd". Dans cet exemple, `flat_actionButton.Rmd`
  - Dans votre nouveau flat, il faut remplacer "nom_composant_shiny" par le nom du composant shiny (dans cet exemple, `actionButton`)
  - Changer le chemin du fichier de votre `.html` dans la fonction `*_template`
  - Compléter les paramètres et leur documentation dans vos fonctions selon la personnalisation de votre `.html`
  - Adapter les tests unitaires en fonction des paramètres choisis (y compris la date du snapshot).
  - Puis lancer le dernier chunck `fusen::inflate()`


Voir exemple [dev/flat_composants/flat_actionButton.Rmd](https://github.com/spyrales/shinygouv/blob/main/dev/flat_composants/flat_actionButton.Rmd)

**/!\\ Attention: **
Ayez une attention particulière pour les tests unitaires qui sont la garantie du bon fonctionnement du package.


#### Quatrième étape

- Créer la fonction qui permettra de mettre à jour votre input (si nécessaire). 
- Certains composants comme l'actionButton() n'ont pas besoin de mise à jour, c'est le cas pour beaucoup d'autres composants.
- Certains fonctions de mise à jour de composants correspondent en fait à l'appel de la fonction native `{shiny}` correspondante (voir par ex `updateNumericInput_dsfr()`).
- Pour certains composants non présents nativement dans `{shiny}`, des implémentations adhoc ont dû être réalisées (voir par ex `updateRadioGroupButtons_dsfr()`).
  + Dans ce cas précis il faut être vigilant sur l'utilisation de la fonction `ns()` dans le nom des inputId. Il est indispensable de prendre en compte la fonction `ns()` partout, sauf dans le cas d'un appel à la fonction shiny `session$sendInputMessage()` car le ns() est géré en interne. Le plus simple reste d'observer la fonction `updateRadioGroupButtons_dsfr()`.


#### Cinquième étape

Lorsque l'implementation de votre nouveau composant dsfr est terminée:
- remplir la table de correspondance disponible dans [inst/v1.9.3/table_correspondance_shiny_dsfr.csv](https://github.com/spyrales/shinygouv/blob/main/inst/v1.9.3/table_correspondance_shiny_dsfr.csv) (en adaptant sur la version en cours d'implementation)

La colonne `composant_shiny` restera vide si le composant dsfr n'a pas d'équivalent dans {shiny}.
Cette table de correspondance permettra le bon déroulement de la conversion d'une app shiny en une app shiny dsfr (en utilisant `convert_to_dsfr()`)


