---
title: "Montee en version du dsfr : trouver les fichiers CSS et JS"
output: rmarkdown::html_vignette
vignette: >
  %\VignetteIndexEntry{montee-en-version-du-dsfr-trouver-les-fichiers-css-et-js}
  %\VignetteEngine{knitr::rmarkdown}
  %\VignetteEncoding{UTF-8}
---

```{r, include = FALSE}
knitr::opts_chunk$set(
  collapse = TRUE,
  comment = "#>",
  eval = FALSE
)
```

```{r setup}
library(shinygouv)
```


```{r}
knitr::opts_chunk$set(eval = FALSE)
```

Dans le dossier "inst/" du package, nous allons créer deux dossiers:

- un pour récolter les css et js du dsfr, 
- et un pour stocker les templates HTML que vous aurez converti

_Ci-dessous, nous prenons l'exemple de la montée de version de 1.6.0 vers 1.7.2_

Indiquez ici le numéro de la nouvelle version à implémenter que vous pourrez trouver sur [la page du dsfr](https://gouvfr.atlassian.net/wiki/spaces/DB/pages/223019574/D+veloppeurs)


```{r}
nouvelle_version <- "1.9.3"
```

# Récolter les fichiers CSS et JS du DSFR

- Télécharger le zip de la dernière version `1.7.2` qui se trouve [ici](https://gouvfr.atlassian.net/wiki/spaces/DB/pages/223019574/D+veloppeurs)
- Décompresser le fichier
- Déplacer le dossier "dsfr-v1.7.2/dist" dans le dossier "inst/" du package 'shinygouv'.

```{r}
tmp_ <- tempfile(fileext = ".zip")
download.file(
  paste0(
    "https://github.com/GouvernementFR/dsfr/releases/download/v",
    nouvelle_version,
    "/dsfr-v",
    nouvelle_version,
    ".zip"
  ),
  tmp_
)
unzip(tmp_, exdir = file.path(paste0("inst/dsfr-v", nouvelle_version)))
```

Pour une version minimale, les seuls fichiers à garder sont :

```
/ Racine du projet
└── index.html
└── dsfr.min.css
└── dsfr.module.min.js
└── dsfr.nomodule.min.js
└── favicon
└── font
└── icons
└── utility
  └── icons
```

Vous pouvez lancer le contenu du script [dev/tools/maj_version_dsfr.R](https://github.com/spyrales/shinygouv/blob/main/dev/tools/maj_version_dsfr.R) pour votre version pour réaliser ce nettoyage

On pourra ensuite créer une fonction qui permettera d'ajouter les dépendances dans les applications {shiny}.


## Mettre à jour les composants avec le nouveau dsfr

Dans le fichier "table_correspondance_shiny_dsfr.csv", mettez `non` dans la colonne `mis_a_jour` car pour le moment, vous ne vous êtes pas assurer du bon foncionnement des composants dans la nouvelle version.

```{r}
corresp <- read.csv2(file.path("inst", paste0("v", nouvelle_version), "table_correspondance_shiny_dsfr.csv"))
corresp[, "mis_a_jour"] <- "non"
write.csv2(corresp, file.path("inst", paste0("v", nouvelle_version), "table_correspondance_shiny_dsfr.csv"))
```

Vous pouvez ouvrir une issue pour lister tous les fichiers HTML de composants à vérifier avant de mettre `oui` dans la colonne `mis_a_jour`

```{r}
corresp <- read.csv2(file.path("inst", paste0("v", nouvelle_version), "table_correspondance_shiny_dsfr.csv"))

# A coller dans votre issue
cat(
  paste("- [ ]", corresp[["fichier"]]),
  sep = "\n"
)
```

# Monter le numéro de version dans DESCRIPTION

Quand tous les dossiers sont prêt, pour garder trace de la version du dsfr utilisée dans {shinygouv}, nous stockons celle en cours dans le fichier DESCRIPTION


```{r}
desc::desc_set("VersionDsfr" = nouvelle_version)
```

# Nettoyer la version d'avant

Nous n'avons pas besoin de stocker toutes les versions du dsfr dans le package.  
Maintenant que vous avez récupéré les fichiers pour une nouvelle version, vous pouvez supprimer la plus ancienne.  


```{r}
all_versions <- list.files("inst", pattern = "^v\\d")
if (length(all_versions > 2)) {
  unlink(file.path("inst", min(all_versions)), recursive = TRUE)
  unlink(
    file.path(
      "inst",
      paste0(
        "dsfr-",
        min(all_versions)
      )
    ),
    recursive = TRUE
  )
}
```

# Récupérer les codes HTML un par un

Suivre la procédure de création de composant dans la vignette `Comment faire un composant shiny`


