---
title: "Faire tourner les applications shiny du package shinygouv"
output: github_document
vignette: >
  %\VignetteIndexEntry{Dev-D-Faire-tourner-les-applications-shiny-du-package-shinygouv}
  %\VignetteEngine{knitr::rmarkdown}
  %\VignetteEncoding{UTF-8}
---

```{r setup, include = FALSE}
knitr::opts_chunk$set(
  collapse = TRUE,
  comment = "#>"
)
```

Ce package contient 2 applications shiny Golem :  

- une première application au design classique a été placée dans [inst/test.convert.dsfr]("https://github.com/spyrales/shinygouv/tree/main/inst/inst/test.convert.dsfr), pour tester la fonction de conversion `convert_to_dsfr()` ;  
- une seconde application, mise au design DSFR, permet de visualiser les composants de `{shinygouv}`, elle déployée par intégration continue.

## Application au design classique inst/test.convert.dsfr

Pour faire fonctionner localement l'app Shiny incluse dans "inst/", il faut lancer:
```{r eval = FALSE}
withr::with_dir("inst/inst/test.convert.dsfr/", {
  pkgload::load_all(export_all = FALSE, helpers = FALSE, attach_testthat = FALSE, quiet = TRUE)
  test.convert.dsfr::run_app() 
})
```

Et pour tester la conversion à la volée avec 
```{r eval = FALSE}
pkgload::load_all()
mydir <- tempfile(pattern = "app")
fs::dir_copy("inst/test.convert.dsfr/", mydir)
withr::with_dir(mydir, {
  convert_to_dsfr()
  pkgload::load_all(export_all = FALSE, helpers = FALSE, attach_testthat = FALSE, quiet = TRUE)
  test.convert.dsfr::run_app()
})
```

## Application de demo du package

Le package `{shinygouv}` contient une application de démo, qui permet de visualiser les composants implémentés.

Elle peut être lancée en local avec :

```{r eval=FALSE}
shinygouv::run_app()
```

Cette application est déployée par intégration continue sur :   

- https://ssm-ecologie.shinyapps.io/shinygouv-demo/ pour la branche principale, en production   
- https://ssm-ecologie.shinyapps.io/shinygouv-demo-dev/ pour la branche de dev  
