---
title: 'Guide du développeur'
output: github_document
editor_options: 
  chunk_output_type: console
---

```{r setup, include=FALSE}
knitr::opts_chunk$set(echo = TRUE)
```

Ceci est un dossier de documentation dédié aux développeurs et développeuses. Il contient les choix de mode de développement et tout autre document qui ne s'adresserait pas directement aux utilisateurs.

## Version du framework dsfr en cours de développement

Pour s'assurer du bon developpement du package `shinygouv`, il a été ajouté au fichier `DESCRIPTION` la version du dsfr utilisé.

Pour connaître la version utilisée, vous pouvez lancer :

```{r}
desc::desc_get("VersionDsfr")
```

## Ajouter une nouvelle version du dsfr

Si vous souhaitez implémenter une nouvelle version du dsfr, vous devez suivre les instructions dans "dev/flat_montee_version_dsfr.Rmd".  

```{r}
rstudioapi::navigateToFile("dev/flat_montee_version_dsfr.Rmd")
```

Lorsque vous aurez implémenté toutes les composantes avec la nouvelle version, vous pourrez mettre à jour le fichier DESCRIPTION avec la commande suivante :

```{r, eval=FALSE}
desc::desc_set("VersionDsfr" = "1.7.2")
```


## Workflow à suivre avant de dev sur le projet :

### Ajouter le template de commit :

```
git config --local commit.template .github/template_commit
```

### Suivre cette convention pour les commits et les tags :

- Un mot clé et un titre en début de message pour dire le principal objectif de ce commit.
- Une ligne `tags` qui reprend les mots clés pour ce qui est fait dans le commit

Voici un exemple :

```
feat: ma fonctionnalité de ouf

# Tags possibles du plus au moins important :
Tags: ci, fix, feat, doc, test, style, chore

Pourquoi ?

Quoi ?
   
Tickets

```

Et voici la liste des tags possible dans l'ordre d'importance pour le choix du tag majeur dans le titre du commit :

```
ci : tout ce qui touche au ci, meme les fix du ci pour l'instant
fix : correction d'un bug dans la code base
feat : l'ajout d'une nouvelle feature
doc : doc du package, on devrait voir que ça la sur ces 3 jours en gros
test: pour les tests unitaires
style : pour la mise en forme de code
chore : tout ce qui touche au projet en lui même, ne correspond pas à un feat ou un fix
```
### S'assurer d'avoir une issue à résoudre

- Dans le cadre de l'ajout d'un nouveau composant, vous pouvez créer une issue avec le template d'issue "composant"
    + Il se trouve sur GitHub à la création d'une issue, ou dans le package: ".github/ISSUE_TEMPLATE/composant.md"

### Développer dans une branche

- Chaque développement se fait dans une nouvelle branche
    + Elle est nommée à partir du numéro de l'issue à traiter
- Les développements sont intégrés à la branche principale après demande de PR de votre branche vers la branche principale


## Comprendre et appliquer le workflow pour développer le package

Pour développer ce package, des choix techniques ont été adoptés. Vous retrouverez les raisons [ici](explo_shiny.dsfr.md).

Le workflow se découpe en deux possibilités :

- Les composants nécessitant de la réactivité
- Les composants sans réactivité

Ces deux possibilités se basent sur le même principe : **l'utilisation des templates html**. La trame générale de ce workflow est définie dans la documentation : 

- [Comment faire un composant shiny](comment-faire-un-composant-shiny.md)

Vous trouverez des exemples pour d'autres composants :

- Avec réactivité:
  - [radio buttons](radiobuttons-dsfr.md)
  
- Sans réactivité:
  - [Fluid page](fluidpage_dsfr.md)
 
N'hésitez pas à amender cette liste au fur et à mesure de vos développements 

## Les langues utilisées dans le projet

- Rapports d'exploration (présentés en vignettes) : 🇫🇷 
- Vignettes utilisateurs: les vignettes qui expliquent comment utiliser les fonctions du package 🇫🇷 
- Contenu du Readme 🇫🇷 
- Documentation {roxygen2} des fonctions 🇫🇷 
- Messages de commit (de préférence en anglais, par habitude chez nous) 🇫🇷 
- Description des tests unitaires (de préférence en anglais) 🇫🇷 
- Code of Conduct: template par défaut de {usethis} en anglais déjà présent comme pour {gouvdown} 🇬🇧 
- Contributing: template par défaut de {usethis} en anglais peut être ajouté comme pour {gouvdown} 🇬🇧 

## Les packages nécéssaires au developpement

En plus des dépendances du package, un ensemble de packages sera nécessaire pour le bon developpement du package.

Vous retrouverez cette liste dans le fichier `dev/pkgs_deps.csv`.

## Workflow avant de commit

Pensez à exécuter les lignes "Each time needed" du fichier `dev/dev_history_package.R` avant chaque commit.

```{r, eval=FALSE}
rstudioapi::navigateToFile("dev/dev_history_package.R")
```


