---
title: "flat_doc_inventaire.Rmd empty"
output: html_document
editor_options: 
  chunk_output_type: console
---

```{r development, include=FALSE}
library(testthat)
library(tibble)
```

```{r development-load}
# Load already included functions if relevant
pkgload::load_all(export_all = FALSE)
```

Vous trouverez ci dessous les observations suite à un inventaire (non exhaustif) des outils de mises en pages ainsi que les différentes composantes, utilisées dans les applications shiny déployées sous https://ssm-ecologie.shinyapps.io

## La mise en page

Plus de la moitié des applications shiny actuellement déployées sont des `shinydashboard`.

Quelques exemples:

- https://ssm-ecologie.shinyapps.io/datapas4/ 
- https://ssm-ecologie.shinyapps.io/siclop/
- https://ssm-ecologie.shinyapps.io/CoQua/

Pour le reste des applications, la mise en page `navbarPage` est essentiellement utilisées.

Quelques exemples:

- https://ssm-ecologie.shinyapps.io/maille_habitat/
- https://ssm-ecologie.shinyapps.io/app_transports/
- https://ssm-ecologie.shinyapps.io/Carte_Interactive_Loyers/

L'observatoire des territoires utilisent, quant à lui, pour la plus part de ses applications, des `navlistPanel` comme par exemple: 

- https://ssm-ecologie.shinyapps.io/SOFIE/

Dans l'ensemble, les applications actuellement déployées utilisent les `tabPanel`, que ce soit dans un `shinydashboard` ou un `navbarPage`.

A noter, que durant cet inventaire, il n'a été observé qu'une utilisation de `bslib`:

- https://ssm-ecologie.shinyapps.io/observatoire-odd 

## Les composantes

### Shiny

Voici les composantes `shiny` les plus utilisées dans les applications déployées sous https://ssm-ecologie.shinyapps.io :

```{r, echo = FALSE}

compo_shiny <- c("actionButton", "selectInput", "sliderInput",
                 "radioButtons", "numericInput", "checkboxInput")
compo_shiny

```

De plus, seulement quelques applications utilisent les composantes suivantes:

```{r, echo = FALSE}

compo_shiny_bonus <- c("fileInput", "dateRangeInput", "showModal")
compo_shiny_bonus

```
### Hors Shiny

Les applications utilisent quelques composantes issues d'autres packages que {shiny}, telles que: 

```{r, echo = FALSE}
leaflet <- tibble::tibble("package" = "leaflet",
                          "composantes" = c("leaflet"),
                          "utilisation" = "forte")

shinywidgets <- tibble::tibble("package" = "shinyWidgets",
                               "composantes" = c("pickerInput",
                                                 "radioGroupButtons",
                                                 "materialSwitch"),
                               "utilisation" = "modérée")

shinycssloaders <- tibble::tibble("package" = "shinycssloaders",
                                  "composantes" = c("withSpinner"),
                                  "utilisation" = "faible")

composantes_autres <- rbind(leaflet, shinywidgets, shinycssloaders)
```


```{r development-inflate, eval=FALSE}
# Run but keep eval=FALSE to avoid infinite loop
# Execute in the console directly
fusen::inflate(flat_file = "dev/flat_doc_inventaire.Rmd", vignette_name = "Documentation-Inventaire")
```

