---
title: "flat_new_one.Rmd empty"
output: html_document
editor_options:
  chunk_output_type: console
---


```{r development, include=FALSE}
library(testthat)
```

```{r development-load}
# Load already included functions if relevant
pkgload::load_all(export_all = TRUE)
```

# modalDialog_dsfr_template

Comme expliqué dans le workflow de création des composants, nous avons un fichier `html` dans le dossier `inst/vx.x.x/composant/modalDialog.html`. Celui ci reprend la structure de base du modal pour dsfr.

Ensuite, vient la traduction avec `htmlTemplate` :

```{r function-modalDialog_dsfr_template}
#' modalDialog_dsfr_template
#'
#' @param inputId inputId du modal
#' @param title titre du modal
#' @param body body du modal
#' @param footer footer du modal
#'
#' @importFrom htmltools htmlTemplate
#' @return html
#' @noRd
modalDialog_dsfr_template <- function(
    inputId = "fr-modal-1",
    title,
    body,
    footer = NULL
    ) {
  htmltools::htmlTemplate(
    filename = system.file(
      get_dsfr_version(with_v = TRUE),
      "composant",
      "modalDialog.html",
      package = "shinygouv"
    ),
    inputId = inputId,
    title = title,
    body = body,
    footer = footer
  )
}
```


```{r tests-modalDialog_dsfr_template}
test_that("modalDialog_dsfr_template works", {
  expect_true(inherits(modalDialog_dsfr_template, "function"))

  htmlfile <- readLines(
    system.file(
      get_dsfr_version(with_v = TRUE),
      "composant",
      "modalDialog.html",
      package = "shinygouv"
    )
  )

  #' @description Comparer les parametres par rapport a ceux de la version precedente

  purrr::walk(
    c(
      # ajouter vos params
    ),
    function(param) {
      with_moustache <- paste0("\\{\\{", param, "\\}\\}")
      expect_true(
        any(grepl(pattern = with_moustache, htmlfile)),
        label = paste0("sans moustache '", param, "'")
      )
    }
  )


  test_html <- modalDialog_dsfr_template(
    title = "Mon titre",
    body = "Corps du texte"
  )

  #' @description tester si tous les params sont remplaces
  expect_false(grepl(pattern = "\\{\\{", test_html))


  #' @description Verifie que les parametres ont bien ete remplace par leurs valeurs

  purrr::walk(
    c(
      # ajouter les valeurs de vos params passes à test
    ),
    function(param) {
      expect_true(
        any(grepl(pattern = param, test_html)),
        label = paste0("remplacement de '", param, "'")
      )
    }
  )

  #  ## lecture snapshot
  #   snapshot_html <- readRDS(
  #     file = file.path(
  #       "snapshot", # pour passer les tests en production (apres le inflate),
  #       #"tests/testthat/snapshot", # pour passer les tests en developpement (avant le inflate),
  #       "modalDialog_dsfr_template.Rda")
  #   )

  #   #' @description Verifie le HTML créé
  #   # Retire tous les espaces et saut de ligne pour la comparaison
  #   # Pour eviter les problèmes inter-OS
  #   expect_equal(gsub("\\s|\\n", "", test_html),
  #                gsub("\\s|\\n", "", snapshot_html))

  # Si erreur au précedent test deux cas possible :
  #
  # - nouveau composant: Lancer le saveRDS, relancer le test et recommenter le saveRDS
  #
  # - composant a mettre a jour: si le test ne passe plus avant de changer le snapshot,
  #  assurez vous d'avoir bien pris en compte la nouvelle personnalisation
  #  dans la fonction modalDialog_dsfr_template puis lancer le saveRDS, relancer le test et recommenter le saveRDS

  # saveRDS(test_html,
  #         file = file.path("tests/testthat/snapshot",
  #                          "modalDialog_dsfr_template.Rda"
  #                          )
  #         )
})
```


# modalDialog_dsfr

Le template étant défini, nous allons pourvoir apporter notre logique métier dans la fonction `modalDialog_dsfr`. Pour ça, la fonction reprend le template précédent. Ensuite, cette fonction permet d'ajouter une logique sur les paramètres, comme checker avec des assertthat ou autre.

Petit détail technique, le `parse_html` n'est pas appliqué exceptionnellement dans le `modalDialog_dsfr`afin de conserver les dépendances des `htmlwidgets`.
Il est donc à noter qu'il ne sera pas possible de faire des tags Attributes sur l'objet `ui`.

```{r function-modalDialog_dsfr}
#' modalDialog_dsfr
#'
#'
#' @param ... element a inclure dans le modal
#' @param inputId inputId du modal
#' @param title titre du modal
#' @param footer footer du modal
#' @return html
#'
#' @export
#' @importFrom htmltools tagList
#' @examples
modalDialog_dsfr <- function(
    ...,
    inputId = "fr-modal-1",
    title,
    footer = NULL
    ) {
  # check les params
  assertthat::assert_that(is.character(inputId))
  assertthat::assert_that(is.character(title))

  modalDialog_dsfr_template(
    inputId = inputId,
    title = title,
    body = tagList(...),
    footer = tagList(footer)
  )
}

#' Faire apparaitre une modale
#'
#' @param ui TODO
#' @param inputId TODO
#' @param session TODO
#'
#' @export
showModal_dsfr <- function(
    ui,
    inputId = "fr-modal-1",
    session = shiny::getDefaultReactiveDomain()
    ) {
  session$sendCustomMessage(
    "show_dsfr_modal",
    list(
      ui = as.character(ui),
      inputId = inputId
    )
  )
}


#' Faire dispparaitre une modale
#'
#' @param inputId TODO
#' @param session TODO
#'
#' @export
removeModal_dsfr <- function(
    inputId = "fr-modal-1",
    session = shiny::getDefaultReactiveDomain()
    ) {
  session$sendCustomMessage("hide_dsfr_modal", inputId)
}
```

```{r examples-modalDialog_dsfr}
if (interactive()) {
  library(shiny)
  ui <- fluidPage_dsfr(
    actionButton_dsfr("show", "Show modal dialog")
  )
  server <- function(input, output, session) {
    observeEvent(input$show, {
      showModal_dsfr(
        ui = modalDialog_dsfr(
          tagList(
            htmltools::div("Le corps du texte"),
            actionButton_dsfr(
              inputId = "btn",
              label = "txt"
            )
          ),
          title = "Titre du modal",
          footer = "Footer du modal"
        )
      )
    })

    observe({
      print(input$btn)
    })
  }
  shinyApp(ui, server)
}
```

```{r tests-modalDialog_dsfr}
test_that("modalDialog_dsfr works", {
  test_html <- modalDialog_dsfr(
    title = "mon titre",
    body = "Corps du texte"
  )
  #' @description tester si shiny.tag
  expect_s3_class(test_html, "shiny.tag.list")

  # ## lecture snapshot
  # snapshot_html <- readRDS(
  #   file = file.path(
  #     "snapshot", # pour passer les tests en production (apres le inflate),
  #     # "tests/testthat/snapshot", # pour passer les tests en developpement (avant le inflate),
  #     "modalDialog_dsfr.Rda"
  #   )
  # )

  # #' @description Verifer que le HTML est correct en sortie
  # # Retire tous les espaces et saut de ligne pour la comparaison
  # # Pour eviter les problèmes inter-OS
  # expect_equal(
  #   gsub("\\s|\\n", "", test_html),
  #   gsub("\\s|\\n", "", snapshot_html)
  # )

  # Si erreur au précedent test deux cas possible :
  #
  # - nouveau composant: Lancer le saveRDS, relancer le test et recommenter le saveRDS
  #
  # - composant a mettre a jour: si le test ne passe plus avant de changer le snapshot,
  #  assurez vous d'avoir bien pris en compte la nouvelle personnalisation
  #  dans la fonction modalDialog_dsfr puis lancer le saveRDS, relancer le test et recommenter le saveRDS

  # saveRDS(test_html,
  #   file = file.path("tests/testthat/snapshot", "modalDialog_dsfr.Rda" )
  # )


  # Ajouter des tests pour controler le type des parametres d'entree
  # Cela verifie que les 'assertthat' fonctionnent correctement

  #' @description tester le type du param `monparam`
  expect_error(modalDialog_dsfr(
    htmltools::div("Le corps du texte"),
    title = htmltools::div("fake title"),
    footer = actionButton_dsfr(
      inputId = "Bouton",
      label = "Bouton"
    )
  ))

  expect_error(modalDialog_dsfr(
    inputId = htmltools::div("Le corps du texte"),
    title = "Titre",
    footer = actionButton_dsfr(
      inputId = "Bouton",
      label = "Bouton"
    )
  ))
})
```




```{r development-inflate, eval=FALSE}
# Run but keep eval=FALSE to avoid infinite loop
# Execute in the console directly
fusen::inflate(
  flat_file = "dev/flat_composants/flat_modal.Rmd",
  vignette_name = NA,
  check = FALSE
)
```

