---
title: "flat_new_one.Rmd empty"
output: html_document
editor_options: 
  chunk_output_type: console
---


```{r development, include=FALSE}
library(testthat)
```

```{r development-load}
# Load already included functions if relevant
pkgload::load_all(export_all = TRUE)
```

Le développement du composant shiny `radioButton_dsfr` nécessite quelques étapes supplémentaires.
En effet, le code html de ce type de composant se structure en plusieurs htmlTemplates.

```
<div class="fr-form-group">
    <fieldset class="fr-fieldset">
        <legend class="fr-fieldset__legend fr-text--regular" id='radio-legend'>
            Légende pour l’ensemble de champs
        </legend>
        <div class="fr-fieldset__content">
            <div class="fr-radio-group">
                <input type="radio" id="radio-1" name="radio">
                <label class="fr-label" for="radio-1">Label radio
                </label>
            </div>
            <div class="fr-radio-group">
                <input type="radio" id="radio-2" name="radio">
                <label class="fr-label" for="radio-2">Label radio
                </label>
            </div>
            <div class="fr-radio-group">
                <input type="radio" id="radio-3" name="radio">
                <label class="fr-label" for="radio-3">Label radio
                </label>
            </div>
        </div>
    </fieldset>
</div>
```

Il est donc nécessaire de scinder les htmlTemplates dans différents fichiers .html.
Suivre les 2 premières étape de la procédure décrite dans `dev/documentation/comment-faire-un-composant-shiny.Rmd` uniquement pour la partie `<div class="fr-radio-group">`.

Quelques précisions: 
- Pour utiliser le fonctionnement classique du radioButtons {shiny}:
  - l'argument `value` a été rajouté
  - la classe `shiny-options-group` a été rajouté (ce qui permettra d'implémenter/utiliser une fonction `updateRadioButtons_dsfr()`)
  - reprendre la div `label` du radioButtons de shiny ainsi que ses attributs.
  
# radioButtons_unique_dsfr_template

Avant l'utilisation de `htmlTemplate()`, notre fonction nécessite de considérer les différents cas de figure pour certains paramètres.
Par exemple, l'utilisation ou non d'un vecteur nommé doit modifier la personnalisation du template `.html` (si le vecteur n'est pas nommé alors le `nom_choix` doit être égal au `value_choix`).


```{r, eval = FALSE}
radioButtons_unique_dsfr_template <-
  function(inputId,
           choix,
           nom_choix,
           name,
           checked = FALSE,
           inline = FALSE
  ) {
    if (isTRUE(inline)) {
      class_inline <- "-inline"
      inline <- "fr-fieldset__element--inline"
    } else {
      class_inline <- NULL
      inline <- ""
    }

    htmltools::htmlTemplate(
      filename = system.file(
        get_dsfr_version(with_v = TRUE),
        "composant",
        "radiobouton.html",
        package = "shinygouv"
      ),
      inputId = inputId,
      name = name,
      nom_choix = nom_choix,
      checked = if (isTRUE(checked)) "checked" else NULL,
      value_choix = choix,
      inline = inline,
      class_inline = class_inline
    )
  }
```


```{r function-radioButtons_unique_dsfr_template}
#' radioButtons_unique_dsfr_template
#'
#' @param inputId id de l'input avec indexation
#' @param choix choix une valeur a selectionner
#' @param nom_choix le nom de la valeur a selectionner/afficher
#' @param name nom de l'inputId sans indexation
#' @param checked Si TRUE, ajoute l'attribut checked
#' @param inline Si TRUE, positionne les choix en ligne (c'est-à-dire horizontalement).
#'
#' @importFrom htmltools htmlTemplate
#' @return html
radioButtons_unique_dsfr_template <-
  function(inputId,
           choix,
           nom_choix,
           name,
           checked = FALSE,
           inline = FALSE

  ) {

    if (isTRUE(inline)) {
      class_inline <- "-inline"
      inline <- "fr-fieldset__element--inline"
    } else {
      class_inline <- NULL
      inline <- ""
    }
    htmltools::htmlTemplate(
      filename = system.file(
        get_dsfr_version(with_v = TRUE),
        "composant",
        "radiobouton.html",
        package = "shinygouv"
      ),
      inputId = inputId,
      name = name,
      nom_choix = nom_choix,
      value_choix = choix,
      inline = inline,
      checked = if (isTRUE(checked)) 'checked=""' else NULL,
      class_inline = class_inline
    )
  }
```
  
  
```{r tests-radioButtons_unique_dsfr_template}
test_that("radioButtons_unique_dsfr_template works", {
  expect_true(inherits(radioButtons_unique_dsfr_template, "function"))

  htmlfile <- readLines(
    system.file(
      get_dsfr_version(with_v = TRUE),
      "composant",
      "radiobouton.html",
      package = "shinygouv"
    )
  )

  #' @description Comparer les parametres par rapport a ceux de la version precedente

  purrr::walk(
    c(
      "inputId",
      "name",
      "nom_choix",
      "value_choix",
      "inline"
    ),
    function(param) {
      with_moustache <- paste0("\\{\\{", param, "\\}\\}")
      expect_true(any(grepl(pattern = with_moustache, htmlfile)),
        label = paste0("sans moustache '", param, "'"))

    })


  test_html <- radioButtons_unique_dsfr_template(
    inputId = "test-1",
    name = "test",
    choix = c("A"),
    nom_choix = "Choix A",
    inline = TRUE
  )

  #' @description tester si tous les params sont remplaces
  expect_false(
    grepl(
      pattern = "\\{\\{",
      test_html)

  )


  #' @description Verifie que les parametres ont bien ete remplace par leurs valeurs

  purrr::walk(
    c(
      inputId = "test-1",
      name = "test",
      choix = c("A"),
      nom_choix = "Choix A"
    ),
    function(param) {
      expect_true(any(grepl(pattern = param, test_html)),
        label = paste0("remplacement de '", param, "'"))
    })

  ## lecture snapshot
  snapshot_html <- readRDS(
    file = file.path(
      "snapshot", # pour passer les tests en production (apres le inflate),
      # "tests/testthat/snapshot", # pour passer les tests en developpement (avant le inflate),
      "radioButtons_unique_dsfr_template.Rda")
  )

  #' @description Verifie le HTML créé
  # Retire tous les espaces et saut de ligne pour la comparaison
  # Pour eviter les problèmes inter-OS
  expect_equal(
    gsub("\\s|\\n", "", test_html),
    gsub("\\s|\\n", "", snapshot_html)
  )

  # Test "checked"
  test_html_selected <- radioButtons_unique_dsfr_template(
    inputId = "test-1",
    name = "test",
    choix = c("A"),
    nom_choix = "Choix A",
    checked = TRUE
  )

  snapshot_html_selected <- readRDS(
    file = file.path(
      "snapshot", # pour passer les tests en production (apres le inflate),
      # "tests/testthat/snapshot", # pour passer les tests en developpement (avant le inflate),
      "radioButtons_unique_dsfr_template_selected.Rda")
  )

  #' @description Verifie la presence du parametre selected
  # Retire tous les espaces et saut de ligne pour la comparaison
  # Pour eviter les problèmes inter-OS
  expect_equal(
    gsub("\\s|\\n", "", test_html_selected),
    gsub("\\s|\\n", "", snapshot_html_selected)
  )

  # Si erreur au précedent test deux cas possibles :
  #
  # - nouveau composant: Lancer le saveRDS, relancer le test et recommenter le saveRDS
  #
  # - composant a mettre a jour: si le test ne passe plus avant de changer le snapshot,
  #                              assurez vous d'avoir bien pris en compte la nouvelle personnalisation
  #                              dans la fonction radioButtons_unique_dsfr_template puis lancer le saveRDS, relancer le test et recommenter le saveRDS
  #
  # saveRDS(test_html,
  #   file = file.path("tests/testthat/snapshot",
  #     "radioButtons_unique_dsfr_template.Rda"
  #   )
  # )

  # saveRDS(test_html_selected,
  #         file = file.path("tests/testthat/snapshot",
  #                          "radioButtons_unique_dsfr_template_selected.Rda"
  #                          )
  #         )



})
```

Le travail précedemment réalisé, peut maintenant être répeté au niveau de la `<div class="fr-form-group">`:

- 2 première étape de la procédure `dev/documentation/comment-faire-un-composant-shiny.Rmd`.

# radioButtons_dsfr_template

De la même manière que pour la fonction précédente, il est nécessaire d'adapter la personnalisation en fonction des paramètres passés en arguments.
Cette fonction repose sur `radioButtons_unique_dsfr_template()` qui devra être répeter autant de fois qu'il y a de choix (utilisation de `purrr::map(...)`)

<!-- Pour l'exemple de la doc, nous presentons ce chunk deux fois
Une fois pour la vignette, une seconde pour {fusen} -->

```{r, eval = FALSE}
radioButtons_dsfr_template <-
  function(inputId,
           label,
           choix,
           selected = NULL,
           inline = FALSE,
           class = NULL

  ) {
    if (isTRUE(inline)) {
      class_inline <- "fr-fieldset--inline"
      class <- "shiny-input-container-inline"
    } else {
      class_inline = NULL
    }

    if (is.null(names(choix))) {
      nom_choix <- choix
    } else {
      nom_choix <- names(choix)
    }

    htmltools::htmlTemplate(
      filename = system.file(
        get_dsfr_version(with_v = TRUE),
        "composant",
        "radiobouton_group.html",
        package = "shinygouv"
      ),
      inputId = inputId,
      label = label,
      choix = pmap(list(.x = choix,
        .y = nom_choix,
        .nb = seq_along(choix)),
      function(.x, .y, .nb) {
        radioButtons_unique_dsfr_template(
          inputId = paste0(inputId, "-", .nb),
          name = inputId,
          choix = .x,
          nom_choix = nom_choix,
          checked = identical(.x, selected),
          inline = inline
        )
      }) %>%
        htmltools::tagList(),
      inline = class_inline,
      class = class
    )
  }
```

```{r function-radioButtons_dsfr_template}
#' radioButtons_dsfr_template
#'
#' @param inputId id de l'input
#' @param label label du bouton
#' @param choix choix Liste des valeurs à sélectionner (si les éléments de la liste portent un nom, c'est ce nom qui est affiché à l'utilisateur et non la valeur)
#' @param selected Element sélectionné (NULL par defaut)
#' @param inline Si TRUE, positionne les choix en ligne (c'est-à-dire horizontalement). NON IMLPEMENTE
#' @param class des classes a ajouter si necessaire
#'
#' @importFrom htmltools htmlTemplate tagList
#' @importFrom purrr pmap map_chr
#' @return html
radioButtons_dsfr_template <- function(inputId, label, choix, selected = NULL, inline = FALSE, class = NULL
) {
  if (isTRUE(inline)) {
    class_inline <- "fr-fieldset--inline"
    class <- "shiny-input-container-inline"
  } else {
    class_inline <- NULL
  }

  if (is.null(names(choix))) {
    nom_choix <- choix
  } else {
    nom_choix <- names(choix)
  }

  htmltools::htmlTemplate(
    filename = system.file(
      get_dsfr_version(with_v = TRUE),
      "composant",
      "radiobouton_group.html",
      package = "shinygouv"
    ),
    inputId = inputId,
    label = label,
    choix = pmap(list(.x = choix,
      .y = nom_choix,
      .nb = seq_along(choix)
    ),
    function(.x, .y, .nb, .class_inline) {
      radioButtons_unique_dsfr_template(
        inputId = paste0(inputId, "-", .nb),
        name = inputId,
        choix = .x,
        nom_choix = .y,
        checked = identical(.x, selected),
        inline = inline
      )
    }) %>%
      htmltools::tagList(),
    inline = class_inline,
    class = class
  )
}
```
  
```{r tests-radioButtons_dsfr_template}
test_that("radioButtons_dsfr_template works", {
  expect_true(inherits(radioButtons_dsfr_template, "function"))




  htmlfile <- readLines(
    system.file(
      get_dsfr_version(with_v = TRUE),
      "composant",
      "radiobouton_group.html",
      package = "shinygouv"
    )
  )

  #' @description Comparer les parametres par rapport a ceux de la version precedente

  purrr::walk(
    c(
      "inputId",
      "label",
      "choix",
      "inline",
      "class"
    ),
    function(param) {
      with_moustache <- paste0("\\{\\{", param, "\\}\\}")
      expect_true(any(grepl(pattern = with_moustache, htmlfile)),
        label = paste0("sans moustache '", param, "'"))

    })


  test_html <- radioButtons_dsfr_template(
    inputId = "test",
    label = "Test",
    choix = c("A", "B"),
    class = NULL,
    inline = TRUE
  )

  #' @description tester si tous les params sont remplaces
  expect_false(
    grepl(
      pattern = "\\{\\{",
      test_html
    )
  )


  #' @description Verifie que les parametres ont bien ete remplace par leurs valeurs

  purrr::walk(
    c(
      inputId = "test",
      label = "Test",
      choix = c("A", "B")
    ),
    function(param) {
      expect_true(any(grepl(pattern = param, test_html)),
        label = paste0("remplacement de '", param, "'"))
    })

  ## lecture snapshot
  snapshot_html <- readRDS(
    file = file.path(
      "snapshot", # pour passer les tests en production (apres le inflate),
      # "tests/testthat/snapshot", # pour passer les tests en developpement (avant le inflate),
      "radioButtons_dsfr_template.Rda")
  )

  #' @description Verifie le HTML créé
  expect_equal(
    gsub("\\s|\\n", "", test_html),
    gsub("\\s|\\n", "", snapshot_html)
  )


  # test selected
  test_html_selected <- radioButtons_dsfr_template(
    inputId = "test",
    label = "Test",
    choix = c("A name" = "A", "B name" = "B"),
    selected = "B",
    class = NULL
  )
  snapshot_html_selected <- readRDS(
    file = file.path(
      "snapshot", # pour passer les tests en production (apres le inflate),
      # "tests/testthat/snapshot", # pour passer les tests en developpement (avant le inflate),
      "radioButtons_dsfr_template_selected.Rda")
  )
  #' @description Verifie le parametre selected dans le HTML
  expect_equal(
    gsub("\\s|\\n", "", test_html_selected),
    gsub("\\s|\\n", "", snapshot_html_selected)
  )


  # Si erreur au précedent test deux cas possible :
  #
  # - nouveau composant: Lancer le saveRDS, relancer le test et recommenter le saveRDS
  #
  # - composant a mettre a jour: si le test ne passe plus avant de changer le snapshot,
  #                              assurez vous d'avoir bien pris en compte la nouvelle personnalisation
  #                              dans la fonction radioButtons_dsfr_template puis lancer le saveRDS, relancer le test et recommenter le saveRDS

  # saveRDS(test_html,
  #         file = file.path("tests/testthat/snapshot",
  #                          "radioButtons_dsfr_template.Rda"
  #                          )
  #         )
  #
  # saveRDS(test_html_selected,
  #         file = file.path("tests/testthat/snapshot",
  #                          "radioButtons_dsfr_template_selected.Rda"
  #                          )
  #         )



})
```

L'implementation de la fonction `radioButtons_dsfr()` reste quant à elle similaire à la suite de la procédure.

# radioButtons_dsfr

```{r function-radioButtons_dsfr}
#' radioButtons_dsfr
#'
#' @param inputId id de l'input
#' @param label label du bouton
#' @param choices Liste des valeurs à sélectionner (si les éléments de la liste portent un nom, c'est ce nom qui est affiché à l'utilisateur et non la valeur)
#' @param selected Element sélectionné (NULL par défaut)
#' @param inline Si TRUE, positionne les choix en ligne (c'est-à-dire horizontalement).
#' @param class des classes a ajouter si necessaire
#' @return html
#'
#' @export
#'
#' @examples
radioButtons_dsfr <- function(
    inputId, label, choices, selected = NULL, inline = FALSE, class = NULL
    ) {

  # check les params
  assertthat::assert_that(is.character(inputId))
  assertthat::assert_that(is.character(label))
  assertthat::assert_that(is.character(choices))
  assertthat::assert_that(length(selected) <= 1)
  assertthat::assert_that(is.logical(inline))

  radioButtons_dsfr_template(
    inputId = inputId,
    label = label,
    choix = choices,
    selected = selected,
    inline = inline,
    class = class
  ) %>%
    parse_html()

}
```

```{r examples-radioButtons_dsfr}
radioButtons_dsfr(
  inputId = "test", label = "Test", choices = c("A", "B"), class = NULL
)

radioButtons_dsfr(
  inputId = "test2",
  label = "Test",
  choices = c("Choix A" = "A", "Choix B" = "B"),
  selected = "B",
  class = NULL,
  inline = TRUE
)
```

```{r tests-radioButtons_dsfr}
test_that("radioButtons_dsfr works", {
  test_html <- radioButtons_dsfr(
    inputId = "test", label = "Test", choices = c("A", "B"), class = NULL
  )
  #' @description tester si shiny.tag
  expect_s3_class(test_html, "shiny.tag")

  expect_error(
    radioButtons_dsfr(
      inputId = "test",
      label = "Test error selected with more than one element",
      choices = c("A", "B"),
      selected = c("A", "B"),
      class = NULL),
    regexp = "selected")

  # test selected
  test_html_selected <- radioButtons_dsfr(
    inputId = "test-selected",
    label = "Selected",
    choices = c("A", "B"),
    selected = "A",
    class = NULL)

  snapshot_html_selected <- readRDS(
    file = file.path(
      "snapshot", # pour passer les tests en production (apres le inflate),
      # "tests/testthat/snapshot", # pour passer les tests en developpement (avant le inflate),
      "radioButtons_dsfr_selected.Rda")
  )
  #' @description Verifie le parametre selected dans le HTML
  expect_equal(gsub("\\s|\\n", "", test_html_selected),
    gsub("\\s|\\n", "", snapshot_html_selected))


  # Si erreur au précedent test deux cas possible :
  #
  # - nouveau composant: Lancer le saveRDS, relancer le test et recommenter le saveRDS
  #
  # - composant a mettre a jour: si le test ne passe plus avant de changer le snapshot,
  #                              assurez vous d'avoir bien pris en compte la nouvelle personnalisation
  #                              dans la fonction radioButtons_dsfr_template puis lancer le saveRDS, relancer le test et recommenter le saveRDS

  # saveRDS(test_html_selected,
  #         file = file.path("tests/testthat/snapshot",
  #                          "radioButtons_dsfr_selected.Rda"
  #                          )
  #         )
  #
})
```

# updateRadioButtons_dsfr
    
```{r function-updateRadioButtons_dsfr}
#' updateRadioButtons_dsfr
#'
#' @param inputId id de l'input
#' @param label label du bouton
#' @param choices Liste des valeurs à sélectionner (si les éléments de la liste portent un nom, c'est ce nom qui est affiché à l'utilisateur et non la valeur)
#' @param selected Element selectionné
#' @param session la session, la valeur par défaut est getDefaultReactiveDomain().
#' @param inline Si TRUE, positionne les choix en ligne (c'est-à-dire horizontalement). Seulement si les choix sont updates
#'
#' @importFrom htmltools tagList
#' @importFrom purrr pmap
#' @return html
#'
#' @export
updateRadioButtons_dsfr <- function(inputId,
                                    label = NULL,
                                    choices = NULL,
                                    selected = NULL,
                                    inline = FALSE,
                                    session = shiny::getDefaultReactiveDomain()) {

  ns <- session$ns

  if (!is.null(selected)) {
    selected <- as.character(selected)
  }

  if (is.null(names(choices))) {
    nom_choix <- choices
  } else {
    nom_choix <- names(choices)
  }

  if (!is.null(choices)) {
    tag <- radioButtons_dsfr(
      inputId = ns(inputId),
      label = if (!is.null(label)) label else "",
      choices = choices,
      inline = inline,
      selected = selected
    ) %>%
      htmltools::tagQuery()

    choices <- tag$find(".shiny-options-group")$selectedTags()
    choices <- as.character(choices)

  }

  message <- utils::getFromNamespace("dropNulls", "shiny")(list(
    label = label,
    options = choices,
    value = selected
  ))

  session$sendInputMessage(inputId, message)

  # Choices have to changes to set up inline
  if (!is.null(choices)) {
    update_inline(ns(inputId), inline, session)
  }

}
```
  
```{r example-updateRadioButtons_dsfr}
## Only run examples in interactive R sessions
if (interactive()) {
  ui <- fluidPage_dsfr(
    radioButtons_dsfr(inputId = "inRadioButtons",
      label = "Input radio buttons",
      choices = c("Item A", "Item B", "Item C"),
      # ),
      inline = FALSE),
    actionButton_dsfr("go", "Change")
  )

  server <- function(input, output, session) {

    observeEvent(input$go, {
      updateRadioButtons_dsfr(
        session = session,
        inputId = "inRadioButtons",
        label = "Un nouveau label",
        choices = c("A" = "a", "B" = "b"),
        selected = "a",
        inline = TRUE
      )
    })

    observeEvent(input$inRadioButtons, {
      message(input$inRadioButtons)
    })
  }

  shinyApp(ui, server)
}
```
  
```{r tests-updateRadioButtons_dsfr}
test_that("updateRadioButtons_dsfr works", {
  expect_true(inherits(updateRadioButtons_dsfr, "function"))

  sessA <- createModuleSession("modA")

  updateRadioButtons_dsfr(
    session = sessA,
    inputId = "inRadioButtons",
    label = "Un nouveau label"
  )

  resultA <- sessA$lastInputMessage
  # inputId
  expect_equal("modA-inRadioButtons", resultA$id)
  # label
  expect_equal("Un nouveau label", resultA$message$label)
  # # HTML content
  # expect_true(grepl('id\\s*=\\s*\"modA-inRadioButtons-1\"', resultA$message$options))
  # expect_true(grepl('value\\s*=\\s*"a"', resultA$message$options))
  # expect_true(grepl('choice-a', resultA$message$options))
  # expect_true(grepl('checked', resultA$message$options))
})
```
  





```{r development-inflate, eval=FALSE}
# Run but keep eval=FALSE to avoid infinite loop
# Execute in the console directly
  fusen::inflate(
    flat_file = "dev/flat_composants/flat_radioButtons.Rmd",
    vignette_name = NA, open_vignette = FALSE, check = FALSE, overwrite = TRUE)
```

