---
title: "flat_new_one.Rmd empty"
output: html_document
editor_options: 
  chunk_output_type: console
---

Documentation sur l'implementation des composants `fluidPage_dsfr`, `fluidRow_dsfr` et les columns.

Nous allons dans un premier temps nous attaquer au fluidPage.

```{r development, include=FALSE}
library(testthat)
```

```{r development-load}
# Load already included functions if relevant
pkgload::load_all(export_all = TRUE)
```

# fluidPage_dsfr_template

Comme expliqué dans le workflow de création des composants, nous avons un fichier `html` dans le dossier `inst/v1.7.2/composant/fluidpage.html`. Celui ci reprend la structure de base de la page pour dsfr.

Ensuite, vient la traduction avec `htmlTemplate` :

```{r function-fluidPage_dsfr_template}
#' fluidPage_dsfr_template
#' @param header entete de la page
#' @param title titre de la page
#' @param body body
#'
#' @importFrom htmltools htmlTemplate
#' @return html
fluidPage_dsfr_template <- function(
    header,
    title,
    body
    ) {

  htmltools::htmlTemplate(
    filename = system.file(
      get_dsfr_version(with_v = TRUE),
      "composant",
      "fluidpage.html",
      package = "shinygouv"
    ),
    header = header,
    title = title,
    body = body
  )
}
```

```{r, eval=FALSE, echo=TRUE}
fluidPage_dsfr_template <- function(
    header,
    title,
    body
    ) {

  htmltools::htmlTemplate(
    filename = system.file(
      get_dsfr_version(with_v = TRUE),
      "composant",
      "fluidpage.html",
      package = "shinygouv"
    ),
    header = NULL,
    title = title,
    body = body
  )
}
```

Les paramètres `header`, `title` et `body` sont repris dans le html pour pouvoir le créer.

```{r tests-fluidPage_dsfr_template}
test_that("fluidPage_dsfr_template works", {
  expect_true(inherits(fluidPage_dsfr_template, "function"))

  htmlfile <- readLines(
    system.file(
      get_dsfr_version(with_v = TRUE),
      "composant",
      "fluidpage.html",
      package = "shinygouv"
    )
  )

  #' @description Comparer les parametres par rapport a ceux de la version precedente

  purrr::walk(
    c(
      "header",
      "title",
      "body"
    ),
    function(param) {
      with_moustache <- paste0("\\{\\{", param, "\\}\\}")
      expect_true(any(grepl(pattern = with_moustache, htmlfile)),
        label = paste0("sans moustache '", param, "'"))
    })


  test_html <- fluidPage_dsfr_template(
    header = "header",
    title = "titre",
    body = "body"
  )

  #' @description tester si tous les params sont remplaces
  expect_false(grepl(pattern = "\\{\\{", test_html))


  #' @description Verifie que les parametres ont bien ete remplace par leurs valeurs

  purrr::walk(
    c(
      header = "header",
      title = "titre",
      body = "body"
    ),
    function(param) {
      expect_true(any(grepl(pattern = param, test_html)),
        label = paste0("remplacement de '", param, "'"))
    })

  ## lecture snapshot
  snapshot_html <- readRDS(
    file = file.path(
      "snapshot", # pour passer les tests en production (apres le inflate),
      # "tests/testthat/snapshot", # pour passer les tests en developpement (avant le inflate),
      "fluidPage_dsfr_template.Rda")
  )

  #' @description Verifie la presence du parametre class
  # expect_equal(gsub("\\s|\\n", "", test_html),
  #              gsub("\\s|\\n", "", snapshot_html))

  # Si erreur au précedent test deux cas possible :
  #
  # - nouveau composant: Lancer le saveRDS, relancer le test et recommenter le saveRDS
  #
  # - composant a mettre a jour: si le test ne passe plus avant de changer le snapshot,
  #   assurez vous d'avoir bien pris en compte la nouvelle personnalisation
  #   dans la fonction fluidPage_dsfr_template puis lancer le saveRDS, relancer le test et recommenter le saveRDS

  #  saveRDS(test_html,
  #          file = file.path("tests/testthat/snapshot",
  #                           "fluidPage_dsfr_template.Rda"
  #                           )
  #          )

})
```


# fluidPage_dsfr

Le template étant défini, nous allons pourvoir apporter notre logique métier dans la fonction `fluidPage_dsfr`. Pour ça, la fonction reprend le template précédent. Ensuite, cette fonction permet d'ajouter une logique sur les paramètres, comme checker avec des assertthat ou autre.

Aussi, c'est ici que nous ajoutons les dépendences à notre application avec `add_dsfr_deps`. Autrement dit, nous chargons à cet endroit le css, js et autres.

Petit détail technique, le `parse_html` n'est pas appliqué exceptionnellement dans le `fluidPage_dsfr`afin de conserver les dépendances des `htmlwidgets`.
Il est donc à noter qu'il ne sera pas possible de faire des tags Attributes sur l'objet `ui`.

```{r function-fluidPage_dsfr}
#' fluidPage_dsfr
#'
#' @param ... element a inclure dans la page
#' @param header l entete de la page (voir `header_dsfr()`)
#' @param theme pas implemente
#' @param lang pas implemente
#' @param title titre de la page
#'
#' @return html
#'
#' @importFrom htmltools tagList
#'
#' @export
#'
#' @examples
fluidPage_dsfr <- function(
    ...,
    header = NULL,
    title = NULL,
    theme = NULL,
    lang = NULL
    ) {

  # TODO theme et lang
  # check les params
  ui <- fluidPage_dsfr_template(
    header = tagList(header),
    title = tagList(title),
    body = tagList(
      ...
    )
  ) %>%
    # parse_html(zone = "/html") %>%
    add_dsfr_deps()

  ui

}
```

```{r, eval=FALSE, echo=TRUE}
fluidPage_dsfr <- function(
    ...,
    header = NULL,
    title = NULL,
    theme = NULL,
    lang = NULL
    ) {

  # TODO theme et lang
  # check les params
  ui <- fluidPage_dsfr_template(
    header = tagList(header),
    title = tagList(title),
    body = tagList(
      ...
    )
  ) %>%
    parse_html(zone = "/html") %>%
    add_dsfr_deps()
  ui

}
```


```{r examples-fluidPage_dsfr, eval=FALSE}
my_page <- fluidPage_dsfr(
  header = header_dsfr(
    intitule = "Prefet de",
    officiel = "Bretagne",
  ),
  title = "Gouv",
  htmltools::div("test")
)
if (interactive()) {
  shiny::shinyApp(
    my_page,
    server = function(input, output) {}
  )
}
```

```{r tests-fluidPage_dsfr}
test_that("fluidPage_dsfr works", {
  test_html <- fluidPage_dsfr(
    header = header_dsfr(
      intitule = "Prefet de",
      officiel = "Bretagne",
    ),
    title = "Gouv",
    body = htmltools::div("test")
  )
  #' @description tester si shiny.tag
  expect_s3_class(test_html, "shiny.tag.list")

  ## lecture snapshot
  snapshot_html <- readRDS(
    file = file.path(
      "snapshot", # pour passer les tests en production (apres le inflate),
      # "tests/testthat/snapshot", # pour passer les tests en developpement (avant le inflate),
      "fluidPage_dsfr.Rda")
  )

  #' @description Verifer que le HTML est correct en sortie
  # Retire tous les espaces et saut de ligne pour la comparaison
  # Pour eviter les problèmes inter-OS
  expect_equal(gsub("\\s|\\n", "", test_html),
    gsub("\\s|\\n", "", snapshot_html))

  # Si erreur au précedent test deux cas possible :
  #
  # - nouveau composant: Lancer le saveRDS, relancer le test et recommenter le saveRDS
  #
  # - composant a mettre a jour: si le test ne passe plus avant de changer le snapshot,
  #  assurez vous d'avoir bien pris en compte la nouvelle personnalisation
  #  dans la fonction fluidPage_dsfr puis lancer le saveRDS, relancer le test et recommenter le saveRDS

  # saveRDS(test_html,
  #         file = file.path("tests/testthat/snapshot",
  #                          "fluidPage_dsfr.Rda"
  #                          )
  #         )
})
```

# fluidRow_dsfr

Voici un autre exemple pour les layouts. Un ensemble de fonction va reposer sur un seul template, celui du layout. On trouve alors un fichier `html` dans un dossier `layout`.

```{r function-layout_dsfr_template}
#' layout_dsfr_template
#'
#' @param html list de tag
#' @param class class de la div
#' @param other_class autre classes a ajouter
#'
#' @importFrom htmltools htmlTemplate
#' @return html
layout_dsfr_template <- function(
    html,
    class,
    other_class
    ) {

  htmltools::htmlTemplate(
    filename = system.file(
      get_dsfr_version(with_v = TRUE),
      "layout",
      "layout.html",
      package = "shinygouv"
    ),
    html = html,
    class = class,
    other_class = other_class
  )
}
```


```{r, echo=TRUE, eval=FALSE}
layout_dsfr_template <- function(
    html,
    class,
    other_class
    ) {

  htmltools::htmlTemplate(
    filename = system.file(
      get_dsfr_version(with_v = TRUE),
      "layout",
      "layout.html",
      package = "shinygouv"
    ),
    html = html,
    class = class,
    other_class = other_class
  )
}
```


```{r tests-layout_dsfr_template}
test_that("layout_dsfr_template works", {
  expect_true(inherits(layout_dsfr_template, "function"))


  htmlfile <- readLines(
    system.file(
      get_dsfr_version(with_v = TRUE),
      "layout",
      "layout.html",
      package = "shinygouv"
    )
  )

  #' @description Comparer les parametres par rapport a ceux de la version precedente

  purrr::walk(
    c(
      "html",
      "class",
      "other_class"
    ),
    function(param) {
      with_moustache <- paste0("\\{\\{", param, "\\}\\}")
      expect_true(any(grepl(pattern = with_moustache, htmlfile)),
        label = paste0("sans moustache '", param, "'"))
    })


  test_html <- layout_dsfr_template(
    html = "html",
    class = "class",
    other_class = "other_class"
  )

  #' @description tester si tous les params sont remplaces
  expect_false(grepl(pattern = "\\{\\{", test_html))



  #' @description Verifie que les parametres ont bien ete remplace par leurs valeurs

  purrr::walk(
    c(
      html = "html",
      class = "class",
      other_class = "other_class"
    ),
    function(param) {
      expect_true(any(grepl(pattern = param, test_html)),
        label = paste0("remplacement de '", param, "'"))
    })

  ## lecture snapshot
  snapshot_html <- readRDS(
    file = file.path(
      "snapshot", # pour passer les tests en production (apres le inflate),
      # "tests/testthat/snapshot", # pour passer les tests en developpement (avant le inflate),
      "layout_dsfr_template.Rda")
  )

  #' @description Verifie la presence du parametre class
  expect_equal(gsub("\\s|\\n", "", test_html),
    gsub("\\s|\\n", "", snapshot_html))


  # Si erreur au précedent test deux cas possible :
  #
  # - nouveau composant: Lancer le saveRDS, relancer le test et recommenter le saveRDS
  #
  # - composant a mettre a jour: si le test ne passe plus avant de changer le snapshot,
  #                              assurez vous d'avoir bien pris en compte la nouvelle personnalisation
  #                              dans la fonction layout_dsfr_template puis lancer le saveRDS, relancer le test et recommenter le saveRDS

  # saveRDS(test_html,
  #         file = file.path("tests/testthat/snapshot",
  #                          "layout_dsfr_template.Rda"
  #                          )
  #         )

})
```

Avec cette fonction, on va pouvoir initier tout un ensemble d'éléments pour notre application, comme les fluidRow, les containers et les columns

## Exemple pour `fluidRow_dsfr()`

On reprend le template layout et on ajoute notre logique métier sur les paramètres.

```{r function-fluidRow_dsfr}
#' fluidRow_dsfr
#'
#'
#' @param ... differents tag pour construire la page
#' @param class ajout de class pour la fluidRow_dsfr (voir la page officiel du CSS)
#'
#' @return shiny.tag.list
#' @importFrom htmltools tagList
#'
#' @export
fluidRow_dsfr <- function(..., class = NULL) {
  layout_dsfr_template(
    html = tagList(
      ...
    ),
    class = "fr-grid-row",
    other_class = class
  )
}
```
  
```{r example-fluidRow_dsfr}
if (interactive()) {
  shiny::shinyApp(
    ui = fluidPage_dsfr(
      title = "exemple",
      fluidRow_dsfr(
        shiny::p("Voici un exemple")
      )
    ),
    server = function(input, output) {}
  )
}
```
  
```{r tests-fluidRow_dsfr}
test_that("fluidRow_dsfr works", {
  expect_true(inherits(fluidRow_dsfr, "function"))

  test_html <- fluidRow_dsfr(
    shiny::p("Voici un exemple")
  )
  #' @description tester si shiny.tag
  expect_s3_class(test_html, "shiny.tag.list")

  ## lecture snapshot
  snapshot_html <- readRDS(
    file = file.path(
      "snapshot", # pour passer les tests en production (apres le inflate),
      # "tests/testthat/snapshot", # pour passer les tests en developpement (avant le inflate),
      "fluidRow_dsfr.Rda")
  )

  #' @description Verifer que le HTML est correct en sortie
  # Retire tous les espaces et saut de ligne pour la comparaison
  # Pour eviter les problèmes inter-OS
  expect_equal(gsub("\\s|\\n", "", test_html),
    gsub("\\s|\\n", "", snapshot_html))

  # Si erreur au précedent test deux cas possible :
  #
  # - nouveau composant: Lancer le saveRDS, relancer le test et recommenter le saveRDS
  #
  # - composant a mettre a jour: si le test ne passe plus avant de changer le snapshot,
  #  assurez vous d'avoir bien pris en compte la nouvelle personnalisation
  #  dans la fonction fluidRow_dsfr puis lancer le saveRDS, relancer le test et recommenter le saveRDS

  # saveRDS(test_html,
  #         file = file.path("tests/testthat/snapshot",
  #                          "fluidRow_dsfr.Rda"
  #                          )
  #         )

})
```

## Exemple avec les colonnes

Le fonctionnement des colonnes est un peu différent pour le dsfr. Si la largeur n'est pas précisée alors la taille des colonnes est automatiquement calculée en fonction du nombre. Mais on a quand même la possibilité de changer la taille comme dans {shiny}. Nous allons donc implementer cette logique en essayant de penser à la conversion de nos applications.

```{r function-column_dsfr}
#' column_dsfr
#'
#'
#' @param width width par défaut est NULL, cela signifie que la taille de la colonne depend des autres colonnes. Vous pouvez aussi utiliser 0
#' @param ... differents tag pour construire la page
#'
#' @return shiny.tag.list
#'
#' @importFrom htmltools tagList
#'
#' @export
column_dsfr <- function(width = NULL, ...) {

  if (is.null(width)) {
    add_width <- ""
  } else {
    if (width != 0) {
      add_width <- paste0("-", width)
    } else {
      add_width <- ""
    }
  }

  class <- paste0("fr-col", add_width)

  layout_dsfr_template(
    html = tagList(
      ...
    ),
    class = class,
    other_class = NULL
  )
}
```
  

```{r, echo=TRUE, eval=FALSE}
column_dsfr <- function(width = NULL, ...) {

  if (is.null(width)) {
    add_width <- ""
  } else {
    if (width != 0) {
      add_width <- paste0("-", width)
    } else {
      add_width <- ""
    }
  }

  class <- paste0("fr-col", add_width)

  layout_dsfr_template(
    html = tagList(
      ...
    ),
    class = class,
    other_class = NULL
  )
}
```  
  
```{r example-column_dsfr}
if (interactive()) {
  shiny::shinyApp(
    ui = fluidPage_dsfr(
      title = "exemple",
      fluidRow_dsfr(
        column_dsfr(0, "test"),
        column_dsfr(0, "test"),
        column_dsfr(0, "test"),
        column_dsfr(0, "test")
      )
    ),
    server = function(input, output) {}
  )
}
```
  
```{r tests-column_dsfr}
test_that("column_dsfr works", {
  expect_true(inherits(column_dsfr, "function"))
  test_html <- column_dsfr(
    width = 3,
    shiny::p("Voici un exemple")
  )
  #' @description tester si shiny.tag
  expect_s3_class(test_html, "shiny.tag.list")

  ## lecture snapshot
  snapshot_html <- readRDS(
    file = file.path(
      "snapshot", # pour passer les tests en production (apres le inflate),
      # "tests/testthat/snapshot", # pour passer les tests en developpement (avant le inflate),
      "column_dsfr.Rda")
  )

  #' @description Verifer que le HTML est correct en sortie
  # Retire tous les espaces et saut de ligne pour la comparaison
  # Pour eviter les problèmes inter-OS
  expect_equal(gsub("\\s|\\n", "", test_html),
    gsub("\\s|\\n", "", snapshot_html))

  # Si erreur au précedent test deux cas possible :
  #
  # - nouveau composant: Lancer le saveRDS, relancer le test et recommenter le saveRDS
  #
  # - composant a mettre a jour: si le test ne passe plus avant de changer le snapshot,
  #  assurez vous d'avoir bien pris en compte la nouvelle personnalisation
  #  dans la fonction column_dsfr puis lancer le saveRDS, relancer le test et recommenter le saveRDS

  # saveRDS(test_html,
  #         file = file.path("tests/testthat/snapshot",
  #                          "column_dsfr.Rda"
  #                          )
  #         )

})
```

## Conclusion

Voila plusieurs exemples d'implémentation de composants/layouts qui ne demandent pas d'intéraction avec {shiny}. Vous pouvez reproduire ce processus avec les [cartes](https://gouvfr.atlassian.net/wiki/spaces/DB/pages/222331445/Carte+-+Card) ou les [alertes](https://gouvfr.atlassian.net/wiki/spaces/DB/pages/736362500/Alertes+-+Alerts).

```{r development-inflate, eval=FALSE}
# Run but keep eval=FALSE to avoid infinite loop
# Execute in the console directly
spec_inflate <- function() {
  nom <- "fluidPage_dsfr"
  fusen::inflate(
    flat_file = "dev/flat_composants/flat_fluidpage.Rmd",
    vignette_name = nom)

  nom_c <- gsub(x = tolower(nom), "\\s", "-")
  nom_file <- paste0(nom_c, ".Rmd")

  file.copy(
    file.path("vignettes", nom_file),
    file.path("dev", "documentation", nom_file),
    overwrite = TRUE
  )

  unlink(file.path("vignettes", nom_file))
}
spec_inflate()
```

